# 求助陈版，关于应收账款减值准备问题

提问人：小 乐 安 1314 时间：2022-08-17 00:08:27
请教陈版，应收账款坏账减值准备的收回或转回、转销或核销分别有什么区别

回答人：chenyiwei
首先，这些概念都是针对采用个别认定法计提坏账准备的应收款项的，针对组合计提坏账准备的应收款项不会有这些复杂的概念，因为在组合计提法下，所计提的坏账准备是针对组合整体的，而不是对应于该组合中的某单笔应收款项。
收回：因款项回收而相应转回此前计提的针对该笔款项的坏账准备（实务中一般是指收回金额大于原先计提减值准备后的账面价值的情况）。
转回：款项并未实际回收，但根据对债务人信用风险和偿债能力的评估，认为其信用风险程度已经下降，可收回金额较此前的估计有所增加，故转回此前已计提的准备，贷记信用减值损失。
转销：应收款项终止确认时，有部分收回，但收回金额小于原先扣减坏账准备后的账面价值，此时的坏账准备终止确认金额。
核销：应收款项完全没有收回，作为坏账核销时，对应终止确认的坏账准备。